臺灣高等法院交通事件裁定           100年度交抗字第1152號
抗  告  人
即受處分人  吳龍彬
上列抗告人因違反道路交通管理處罰條例事件，不服臺灣宜蘭地
方法院，中華民國100年8月19日所為裁定（100年度交聲字第133
號，原處分案號：交通部公路總局臺北區監理所宜蘭監理站民國
100年6月8日宜監字第裁43-ZIE030454號），提起抗告，本院裁
定如下：
    主  文
抗告駁回。
    理  由
一、原裁定意旨略以：抗告人即受處分人吳龍彬駕駛車號8399-B
    3號自用小客車，於民國（下同）100年3月25日中午12時55
    分許，在國道五號南下44.2公里處，為警逕行舉發「速限90
    公里，經雷達（射）測定行速為107公里，超速17公里」違
    反道路交通管理事件，並製發公警局交字第ZIE030454號舉
    發違反道路交通管理事件通知單，嗣原處分機關以抗告人有
    前揭違規行為，依道路交通管理處罰條例第33條第1項第1款
    、第63條第1項規定，裁處抗告人罰鍰新臺幣（下同）3,000
    元，並記違規點數1點。抗告人對上開裁決處分聲明異議，
    原審法院以抗告人確有本件違規情事，原處分機關依道路交
    通管理處罰條例第33條第1項第1款、第63條第1項第1款及違
    反道路交通管理事件統一裁罰基準表之規定，裁處抗告人罰
    鍰3,000元，並記違規點數1點，於法尚無不合，抗告人之異
    議為無理由，駁回抗告人之異議等語。
二、抗告意旨略以：國道五號南向43.8公里處沒有看到警告標示
    牌，請撤銷原裁定，更為適當之裁定云云。
三、按行車速度，依速限標誌或標線之規定，道路交通安全規則
    第93條定有明文；又按汽車行駛高速公路及快速公路，應依
    速限標誌指示，高速公路及快速公路交通管制規則第5條亦
    有明文；再按汽車行駛於高速公路、快速公路或設站管制之
    道路，不遵使用限制、禁止、行車管制及管理事項之管制規
    則而有行車速度超過規定之最高速限者，處汽車駕駛人3,00
    0元以上6,000元以下罰鍰，汽車駕駛人有第33條第1項情形
    者，除依原條款處罰鍰外，記違規點數1點，道路交通管理
    處罰條例第33條第1項、第63條第1項第1款分別定有明文；
    末按對於行車速度超過規定之最高速限之違規行為，採用固
    定或非固定式科學儀器取得證據資料證明者，於一般道路須
    至少於100公尺前，於高速公路、快速公路須至少於300公尺
    前，明顯標示之，道路交通管理處罰條例第7條之2第3項定
    有明文。
四、抗告人對於其在上揭時、地駕駛自用小客車行經國道五號高
    速公路南向44.2公里，而該處速限為時速90公里等事實，並
    不爭執，且抗告人當時行車時速為107公里，亦有舉發照片1
    張附卷可稽，而本件為警舉發之際，國道五號南向43.8公里
    處，亦即舉發地點前400公尺處，道路旁欄桿上確有設置「
    前有測速」字樣之警告標示牌，復有內政部警政署國道公路
    警察局第九警察隊100年5月19日公警九交字第1000970701號
    函暨所附警告標示牌照片1幀在卷可查，觀諸該標示牌面積
    甚大，牌面為紅底白字，字體清楚明晰，客觀上顯足以令行
    經該處之汽車駕駛人一望即知前方有警方執行測速照相勤務
    ，據此，自堪認抗告人確有上揭超速行車之違規行為。抗告
    人固以上情置辯，且提出事後自行拍攝之照片相佐，然依上
    揭內政部警政署國道公路警察局第九警察隊函文暨道路交通
    管理處罰條例第7條之2第3項之規定意旨，其「標示」僅於
    執行測速照相勤務時依規定設置，即為已足，無需常態性設
    立於某一固定地點，本件警告標示牌既已於舉發前依規定設
    置完成（參見上揭函文暨所附照片之拍攝時間─100年3月25
    日中午12點43分），自難僅憑抗告人事後自行拍攝之照片遽
    認本件未設置警告標示牌或其設置有何違反規定之情事，抗
    告人所辯情節，並不足採，其所提出之上開照片，亦不足憑
    為有利認定之依據。
五、綜上所述，原裁定以抗告人於上開時、地，駕駛自用小客車
    行駛高速公路超速行車之違規事實明確，原處分機關依道路
    交通管理處罰條例第33條第1項第1款、第63條第1項第1款及
    違反道路交通管理事件統一裁罰基準表之規定，裁處抗告人
    罰鍰3,000元，並記違規點數1點，並無不當，因而駁回抗告
    人之異議，經核認事用法，並無不合。抗告人提起本件抗告
    意旨仍執陳詞指摘原裁定不當，為無理由，應予駁回。
據上論斷，應依道路交通管理處罰條例第89條、道路交通事件處
理辦法第25條，刑事訴訟法第412條，裁定如主文。
中    華    民    國   100    年    9     月    29    日
                  刑事第三庭  審判長法  官  陳博志
                                    法  官  許仕楓
                                    法  官  王屏夏
以上正本證明與原本無異。
不得再抗告。
                                    書記官  高麗雯
中    華    民    國   100    年    10    月    3     日